【裁判字號】    90,交聲,773
【裁判日期】    900927
【裁判案由】    交管條例聲異
【裁判全文】
臺灣板橋地方法院交通事件裁定                      九十年度交聲字第七七三號
    原處分機關  交通部公路局臺北區監理所板橋監理站
    受處分人即
    異  議  人  甲○○
右列受處分人因違反道路交通管理處罰條例案件，對於交通部公路局臺北區監理所板
橋監理站民國九十年八月十七日所為之板監三字第裁四一－Ｃ00000000號處
分不服，聲明異議，本院裁定如左：
    主  文
異議駁回。
    理  由
一、本件異議意旨略以：異議人於民國九十年五月二十日上午九時五十分許，駕駛車
    牌號碼ＧＥＤ－四○八號重型機車，至臺北縣中和市○○路一二一號前接女友，
    欲送其前往板橋市○○○○○路線係沿中和市○○路至宜安路右轉，再沿宜安路
    至景安路左轉，沿景安路至捷運景安站後右轉往板橋。惟伊於行至捷運景安站前
    為警攔獲，並以伊連續二路口闖紅燈為由舉發，惟伊並無行經員警所指該二路口
    ，員警僅憑伊後座載有一女性為惟一辨識依據，自有不服，為此聲明異議，請求
    撤銷原處分云云。
二、按汽車駕駛人，行經有燈光號誌管制之交岔路口闖紅燈者，處新臺幣一千八百元
    以上五千四百元以下罰鍰；又按汽車駕駛人有違反第五十三條之規定者，除依原
    條款處罰鍰外，並予記違規點數三點，道路交通管理處罰條例第五十三條、第六
    十三條第一項第三款定有明文。
三、本件受處分人即異議人甲○○於九十年五月二十日十時許，駕駛車號號ＧＥＤ－
    四○八號重型機車，在臺北縣捷運景安站旁為臺北縣警察局中和分局安平派出所
    員警攔陳永振下，以其於中和市○○路、宜安路口闖紅燈為由掣單舉發，有舉發
    單一紙在卷為證，異議人雖執前開情詞置辯，惟查：證人陳永振到庭證稱：當時
    伊在宜安路路口停等紅燈，看到異議人後載一名女性直接闖紅燈左轉往安平路，
    伊便開始追截，尾隨中又見到異議人安平路闖紅燈右轉景新路，這過程中異議人
    均未離開伊視線，後來異議人由景新路左轉景安路才暫時離開伊視線，伊左轉景
    安路後至捷運站前將異議人攔下，伊從異議人及後座所載之人之穿著，並從伊所
    記下異議人車牌末尾二字亦相符等證據，確定異議人即伊所尾隨之違規者；舉發
    當時異議人僅辯稱伊沒有當場攔獲，不能說他闖紅燈，但伊認為異議人所辯無據
    ，便掣發異議人於安平、宜安路口闖紅燈，安平、景新路口闖紅燈二張舉發單，
    後來異議人同其母親有到警局申訴，才又改稱其並未行經上開路線等語（見本院
    九十年九月十一日訊問筆錄）。是可認員警在追截故程中，目光均緊盯違規者，
    雖途中違規者曾離開其視線一、二秒，但此一追趕過程仍屬連貫，員警應不致錯
    記違規者之人、車；且違規者當時後座載有一名女性，而員警憑異議人機車前、
    後座二人穿著均與違規機車前、後座之人穿著相同，二機車車號尾數二字又相符
    ，是員警確認本件異議人即為其所追趕之違規者，確屬有據。異議人僅於事後空
    言否認有於上開時、地行經員警所述路線，並無實據以佐其說，自不足採信。而
    本件違規過程既為員警陳永振當場目擊，且陳述詳明如前，原處分機關就異議人
    於九十年五月二十日十時許，駕駛車號號ＧＥＤ－四○八號重型機車，臺北縣中
    和市○○路、宜安路口闖紅燈之事件，認違規屬實，而依前揭規定裁處異議人罰
    鍰新臺幣三千六百元，並記違規點數三點，核無違誤或不當。本件異議為無理由
    ，應予駁回。
三、據上論斷，應依道路交通案件處理辦法第十九條規定，裁定如主文。
中      華      民      國    九十      年      九      月    二十七    日
                                  臺灣板橋地方法院交通法庭
                                          法  官    林漢強
右正本證明與原本無異。
如不服本裁定，應於裁定送達後五日內向本院提出抗告狀。
                                          書記官    黃大千
中      華      民      國    九十      年      九      月    二十七    日


司法院資訊處製作；財團法人民間司法改革基金會備份。
